# 请教陈版主，被收购企业两年一期财务报表会计政策选择？

提问人：食髓知味 时间：2022-07-15 20:49:03
请教陈版主，有一上市公司A拟收购一家企业B，目前对B公司2020-2022.5月的两年一期财务报表进行审计，因B公司未执行新的会计准则，则需要按新准则进行调整，目前的问题是： 1 、B公适用新准则的时间是否需要和A公司适用新准则的时间保持一致，如 2020 年 1 月 1 日A公司执行新金融工具， 2021 年 1 月 1 日执行新租赁准？ 2 、在两年一期财务报表列报时， 2020 年 12 月 31 日的财务数据是否不用按新租赁准则调整？ 3 、相关的规定和依据主要是参考什么地方？

回答人：chenyiwei
1 、是。考虑到该报表使用者主要是上市公司股东和监管机构，故应采用与该上市公司一致的会计政策，对申报期内执行的新准则，应采用与上市公司一致的首次执行日和过渡衔接办法。
2 、基于在会计政策运用方面与上市公司保持一致的考虑，该被收购企业在执行新租赁准则时，应采用与上市公司相一致的过渡衔接办法。如果上市公司采用不完全追溯法的，则此次该目标公司也采用相同的不完全追溯法，不调整前期比较数据。